臺灣高等法院刑事判決　　　　　　　　　　　　　九十二年度上易字第二七六三號
　　上　訴　人　臺灣台北地方法院檢察署檢察官
　　被　　　告　乙○○○媒體設計股份有限公司臺灣分公司
　　代　表　人　甲○○　○○○.
右上訴人因被告違反著作權法案件，不服臺灣臺北地方法院九十二年度易字第六九六
號，中華民國九十二年七月三十一日第一審判決（起訴案號：臺灣臺北地方法院檢察
署九十二年度偵字第一五三九號），提起上訴，本院判決如左：
    主  文
原判決撤銷。
乙○○○媒體設計股份有限公司臺灣分公司法人之代表人，因執行業務，擅自以重製
之方法侵害他人之著作財產權，處罰金新台幣捌萬元。
扣案如附表所示之盜版光碟片壹拾肆片均沒收。
    事  實
一、乙○○○媒體設計股份有限公司臺灣分公司（下稱怡法公司）負責人法約翰（另
    案提起公訴），明知「Windows、WindowsNT、Office、Windows2000 Advanced
    Server」、「Acrobat、PsgeMaker、Photoshop、Illustrator、After Effect」
    、「3D Studio Max」、「Flash、Dreamwaver」等電腦程式著作，分別為美商微
    軟公司（以下簡稱「微軟公司」）、美商奧多比公司（以下簡稱「奧多比公司」
    ）、美商歐特克公司（以下簡稱「歐特克公司」）及美商麥肯邏媒體軟體公司（
    以下簡稱「麥肯邏公司」）享有著作權之電腦程式著作物，依著作權法第四條第
    二款及世界貿易組織（WTO）「與貿易有關之智慧財產權協定」TRIPS之約定，均
    屬受我國著作權法所保護之著作物，非經前揭擁有著作權公司之同意或授權，不
    得擅自重製，詎竟共同出於意圖侵害前揭公司著作權之概括犯意，連續自民國八
    十七年間公司設立時起，將得自不詳姓名人士所擅自重製上開電腦程式著作之盜
    版軟體，非法重製於渠等公司之電腦硬碟內，嗣於九十年八月二十九日，為警持
    搜索票在怡法公司之辦公室當場查獲，並扣得如附表所示之盜版光碟片共十四片
    。
二、案經被害人微軟公司、奧多比公司、歐特克公司及麥肯邏公司訴請臺灣臺北地方
    法院檢察署檢察官聲請簡易判決處刑。
    理  由
一、右揭犯罪事實，業據微軟公司、奧多比公司、歐特克公司及麥肯邏公司指訴甚詳
    ，核與被告公司之職員洪健銘、陳鵬宇於警詢中證述情節相符（見九十二年度偵
    字第一五三九號卷第五七至五八頁、第四、五頁），並有如附表所示之盜版光碟
    片共十四片扣案可佐，及營利事業登記證、電腦軟體紀錄表、比較表、照片等附
    卷可參，再參諸扣案之光碟軟體電腦序號有多張重複，甚或無電腦序號，超過五
    片，顯有重製之情；又被告公司之代表人因執行業務而犯著作權法第九十一條第
    一項之罪經提起公訴等情，亦有臺北地方法院檢察署九十一年度偵字第一九四六
    一號起訴書附卷可參，被告法約翰係怡法公司之代表人，其因執行業務侵害他人
    之著作財產權，怡法公司自亦應負刑事責任。本件事證明確，被告犯行均堪以認
    定。
二、查被告行為後，著作權法先後於九十二年七月九日（下稱第一次修正）、九十三
    年九月一日（下稱第二次修正）修正公告施行，被告公司代表人非意圖營利擅自
    以重製之方法侵害他人之著作財產權，其行為分別該當於修正前著作權法第九十
    一條第一項、第一次修正著作權法第九十一條第二項、第二次修正著作權法第九
    十一條第一項之罪，被告係法人，比較新舊法之上開法條罰金刑結果，以修正前
    （即行為時）之著作權法第九十一條第一項最有利，自應適用修正前（即行為時
    ）之著作權法第九十一條第一項之規定，是被告應依修正前（即行為時）著作權
    法第一百零一條第一項科以罰金刑。
三、原審對被告予以論罪科刑，固非無見，惟被告行為後著作權法已兩次修正，原審
    未及比較新舊法之適用，自有未合，檢察官執此指摘原判決不當，為有理由，自
    應撤銷改判。另查本件扣案之重製盜版光碟，均屬被告公司內部電腦使用，並無
    銷售、出租營利之情，檢察官上訴意旨認被告有營利之意圖，尚非有據。爰審酌
    被告之犯罪態樣、所生危害及其他一切情狀，量處如主文第二項所示之刑以示懲
    儆。扣案如附表所示之物，為被告公司所有且供犯罪所用之物，併為沒收之諭知
    。
四、被告乙○○○媒體設計股份有限公司臺灣分公司經合法送達無正當理由不到庭，
    爰不經其陳述逕為判決。
據上論斷，應依刑事訴訟法第三百六十九條第一項前段、第三百六十四條、第三百七
十一條、第二百九十九條第一項前段，修正前著作權法第一百零一條第一項，刑法第
二條第一項但書、第十一條前段、第三十八條第一項第二款，判決如主文。
本案經檢察官陳文琪到庭執行職務。
中　　　華　　　民　　　國　　九十三　　年　　　九　　　月　　二十九　　日
                              臺灣高等法院刑事第二十庭
                                  審判長法  官  趙  功  恆
                                        法  官  鄧  振  球
                                        法  官  李  春  地
右正本證明與原本無異。
不得上訴。
                                        書記官  柳  秋  月
中　　　華　　　民　　　國　　九十三　　年　　　九　　　月　　二十九　　日
附錄：本案論罪科刑法條全文
修正前著作權法第一百零一條第一項
法人之代表人、法人或自然人之代理人、受雇人或其他從業人員，因執行業務，犯第
九十一條至第九十六條之罪者，除依各該條規定處罰其行為人外，對該法人或自然人
亦科各該條之罰金。
對前項行為人、法人或自然人之一方告訴或撤回告訴者，其效力及於他方。
